臺灣高等法院刑事裁定　　　　　　　　 100年度聲字第3793號
聲　請　人
即　被　告　林睦鈞
　　　　　　周俊仁
共　　　同
選任辯護人　林翊臻律師
上列聲請人等即被告因殺人案件（本院100年度上訴字第346號）
，聲請具保停止羈押，本院裁定如下：
    主  文
聲請駁回。
    理  由
一、聲請人即被告周俊仁、林睦鈞聲請意旨略以：
（一）被告2 人於本案發生之日即民國99年5 月14日後3 日即自
      行至淡水分局投案，並清楚陳述犯罪經過，其等雖涉犯重
      罪，由其等自行投案之事實，顯知其等自願接受法律制裁
      ，則其等明知涉犯重罪，仍願接受法律制裁，即無逃亡可
      能，其等實無羈押原因。
（二）縱認被告等有羈押原因存在，以其等目前之財力、年紀，
      以具保、限制住居等侵害較小之手段即足以保全審判、執
      行等程序之順利進行，實無為羈押此種對其等心理、生理
      影響最大手段之必要等語。
（三）又法院認被告等有逃亡疑慮之原因，無非係以被告等既於
      案發後已起意躲藏，難保其等不會因本案已遭一審判定重
      罪而逃避刑責云云。惟被告等投案時，係以傷害致死為由
      投案，故其等於投案時，已知其等所犯重罪，有預見將被
      重判之可能，則其等在將被判重刑之認知下投案，接受刑
      罰制裁，怎可能因原審重判而生逃避之意。
（四）綜上所述，被告2 人實無羈押之必要，爰請審酌上情，准
      予停止羈押。
二、按被告及得為其輔佐之人或辯護人，得隨時具保，向法院聲
    請停止羈押，刑事訴訟法第110 條第1 項定有明文；次按，
    羈押之目的，除在於確保刑事偵查、審判程序之完成外，亦
    有確保刑罰執行之目的，或預防反覆實施特定犯罪，且聲請
    停止羈押，除有刑事訴訟法第114 條各款所列情形之一不得
    駁回者外，被告有無羈押之必要，法院自得就具體個案情節
    予以斟酌決定，如就客觀情事觀察，法院許可羈押之裁定在
    目的與手段間之衡量並無明顯違反比例原則情形，即無違法
    或不當可言。又憲法保障人民身體自由之意旨，被告犯上開
    重罪條款且嫌疑重大者，仍應有相當理由認為其有逃亡之虞
    ，法院為確保追訴、審判或執行程序之順利進行，此際予以
    羈押，係屬維持刑事司法權有效行使之最後必要手段。倘以
    重罪常伴有逃亡之高度可能性，為脫免刑責及受罰之人性本
    質，一般正常之人，依其合理判斷，可認為該犯重罪嫌疑重
    大之人具有逃亡之相當或然率存在，即已該當相當理由之認
    定標準，不以達到充分可信或確定程度為必要。且其認定，
    固不得憑空臆測，但不以絕對客觀之具體事實為限，若有某
    些跡象或情況作為基礎，即無不可（最高法院98年臺抗字第
    668 號裁定意旨參照）。
三、本院查：
（一）被告2 人因涉犯刑法第271 條第1 項殺人罪，經臺灣士林
      地方法院以99年重訴字第13號判決分別判處有期徒刑15年
      ，被告2 人上訴，前經本院訊問後，認其等涉犯前開殺人
      罪嫌重大，有事實足認有逃亡之虞，且所犯為最輕本刑10
      年以上有期徒刑之罪，具有刑事訴訟法第101 條第1 項第
      1 款、第3 款之羈押原因，非予羈押顯難進行審判，核有
      羈押之必要，而於100 年1 月26日裁定羈押，並分別於同
      年4 月26日、6 月26日、8 月26日延長羈押。而被告等所
      涉犯本件殺人案件，經本院分別判處有期徒刑15年，褫奪
      公權7 年，業經提起上訴，故本院再依刑事訴訟法第121
      條第2 項規定，於100 年10月7 日以被告2 人仍具有前開
      羈押原因，且有羈押之必要而裁定羈押，合先敘明。
（二）被告2 人對於其等因受被害人陳裕發挑釁而於99年5 月14
      日凌晨近5 時許，在新北市○○區○○街與真理街3 巷口
      附近，各持西瓜刀乙把，共同砍殺被害人，致被害人身中
      15處銳器創而大量出血，引起出血性休克而不治死亡之事
      實坦承不諱，並有事發之現場圖、現場相片、相驗照片、
      勘驗筆錄、檢驗報告書及法務部法醫研究所解剖報告書及
      鑑定報告書在卷可稽，足見被告2 人涉犯前開罪嫌，嫌疑
      重大，且所犯為最輕本刑10年以上有期徒刑之重罪。
（三）參以被告周俊仁於檢察官偵查時供稱：我在案發後已經躲
      藏兩天，後來我知道被害人已經死亡，我才找律師陪我前
      往投案等語（見臺灣士林地方法院檢察署99年度偵字第71
      22號卷一第85頁）；被告林睦鈞於警詢時供稱：案發後我
      回家拿了錢坐計程車到竹圍捷運站，坐捷運到唭哩岸下車
      再坐計程車去二重埔躲在一間破屋子一直到今天出來投案
      等語（見前開偵卷第14頁背面），顯見被告2 人於案發後
      ，曾因怕東窗事發而逃逸躲藏，自有逃亡之事實。聲請意
      旨雖稱：被告2 人投案時，係以傷害致死為由投案，故投
      案時已知所犯重罪，有預見將被重判之可能，其等在將被
      判重刑之認知下投案，怎可能因原審重判而生逃避之意云
      云；惟查，被告2 人既於案發後曾起意躲藏，又被告2 人
      係以傷害致死之認知下投案，而本院判決乃認定被告2 人
      共同殺人，各判處有期徒刑15年之重刑，褫奪公權7 年，
      顯已逸出被告2 人原所預期，難保其等不會因本案已遭重
      判而逃避刑責，自有事實足認其等2 人有逃亡之虞。
（四）法院對被告執行羈押，其本質上係屬為保全被告使刑事訴
      訟程序得以順利進行、為保全證據或為擔保嗣後刑之執行
      程序，而對被告所實施剝奪其人身自由之強制處分，被告
      有無羈押之必要，當由法院斟酌究否符合羈押目的，依職
      權進行目的性之裁量。本件被告2 人既經本院判決有期徒
      刑15年，褫奪公權7 年在案，且有逃亡之虞（已如前述）
      ，若不繼續對其等實施羈押，將無法確保未來訴訟及執行
      程序之順利進行，且無法以具保代羈押之執行，核有羈押
      之必要。
（五）本件被告2 人經核並不符合刑事訴訟法第114 條不得駁回
      其聲請而必須具保停押之情形，被告2 人具狀聲請裁定具
      保停止羈押，難認為有理由，自應予駁回。
五、據上論斷，應依刑事訴訟法第220條，裁定如主文。
中    華    民    國   100    年    11    月    30    日
                  刑事第九庭  審判長法  官  許仕楓
                                    法  官  劉興浪
                                    法  官  蔡守訓
以上正本證明與原本無異。
如不服本裁定，應於收受送達後五日內向本院提出抗告狀。
                                    書記官  許俊鴻
中    華    民    國   100    年    12    月    1     日